臺灣高等法院臺中分院刑事判決　　　　　　　　九十一年度交上訴字第一二九○號
　　上　訴　人
　　即　被　告　丁○○
右上訴人因公共危險等案件，不服臺灣臺中地方法院九十一年度交訴字第七七號中華
民國九十一年六月二十八日第一審判決（起訴案號：臺灣臺中地方法院檢察署九十一
年度偵字第七八九二、一○四○六號），提起上訴，本院判決如左：
    主 　 文
原判決關於丁○○竊盜部分，及定應執行刑部分，均撤銷。
丁○○連續毀越門扇、攜帶兇器竊盜，累犯，處有期徒刑壹年；又變造汽車駕駛執照
，足以生損害於公眾及他人，累犯，處有期徒刑參月，黏貼在張福來汽車駕駛執照上
之被告照片壹張沒收；又行使偽造私文書，足以生損害於他人，累犯，處有期徒刑肆
月，在附表所示簽帳單上所偽造之「張福來」簽名署押貳枚，均沒收。
其他上訴駁回。
前項上訴駁回部分所處之刑，及第二項撤銷改判部分所處之刑，應執行有期徒刑貳年
陸月，黏貼在張福來汽車駕駛執照上之被告照片壹張、及在附表所示簽帳單上所偽造
之「張福來」簽名署押貳枚，均沒收。
    事 　 實
一、丁○○曾於民國八十七年間，因犯竊盜罪，經台灣台中地方法院判處有期徒刑一
    年確定，於八十八年六月三日執行完畢，詎猶不知悔改，復意圖為自己不法之所
    有，基於竊盜之概括犯意，連續於：（一）九十年四月二十四日凌晨一時多許，
    持客觀上足供兇器使用之一字型螺絲起子一支（業於行竊後丟棄於某路邊，未扣
    案），前往台中縣烏日鄉○○街一二六號夜間無人所在之台中縣烏日鄉鄉民代表
    會辦公室，以螺絲起子撬開前門之門鎖後，即毀越門扇入內行竊，並竊得新台幣
    （下同）一千五百餘元及隨身聽一台，得手後離去，（二）九十年四月二十五日
    下午六時十五分許，在台中市○○區○○路與永春北路口嶺東天下大樓前，以不
    詳方式竊取張福源所有車牌號碼為Ｙ二—二六三二號之自用小客車一輛，及張福
    源所有置於車上之行照、身分證、汽、機車駕照、健保卡、慶豐商業銀行信用卡
    、台新商業銀行信用卡、中國信託商業銀行信用卡各乙枚、郵局、合作金庫、第
    一商業銀行存摺各乙本等物，得手後，將車號Ｙ二—二六三二號自用小客車車椅
    、音響拆解後，棄置於台中縣太平市○○路○段五十五巷二十五號旁空地（該車
    於九十年四月三十日下午五時許，為警尋獲通知張福源領回），（三）九十年四
    月三十日上午十時許，在台中市○○區○○路台電廠旁，以不詳方法，竊得邱新
    緯所有車號ＱＳ—三二三七號自用小客車，得手後供己代步使用。
二、丁○○於竊得張福源之汽車駕駛執照之後，因其本身並未考領取得汽車駕駛執照
    ，且其亦有竊盜案件亟待執行，為逃避警察攔查，竟另行起意，並基於變造特種
    文書之犯意，於竊得張福源上開汽車駕駛執照之後某日，在不詳地點，將自己之
    照片換貼至張福源汽車駕照上之照片黏貼處，而變造張福源之汽車駕駛執照，以
    備日後使用，足以生損害於張福源及公路監理機關對汽車駕駛執照管理之正確性
    。
三、丁○○於竊得張福源所有之上開慶豐商業銀行卡號0000000000000
    000號之信用卡後，復另意圖為自己不法之所有，而基於行使偽造私文書以詐
    取財物之犯意，於九十年四月二十五日晚上某時，到台中縣豐原市○○路一一０
    之一號之「今群藝術禮品店」，購買價值二千七百元之禮品，而以上開竊得之慶
    豐商業銀行信用卡盜刷給付禮品費用，丁○○並在信用卡簽帳單（為手動式刷卡
    機，一式二聯）上偽造「張福源」之簽名署名共二枚（即每聯各一枚），據以偽
    造張福源以信用卡購買上開物品之簽帳單私文書（一式二聯）完成，並持以行使
    ，而將商店存根聯交予「今群藝術禮品店」之負責人林裕錡，使林裕錡陷於錯誤
    ，誤以為係張福源本人而允其刷卡消費，足以生損害於張福源、林裕錡及慶豐商
    業銀行對於信用卡交易作業之正確性。
四、又丁○○於前開時、地竊得邱新緯所有車牌號碼為ＱＳ—三二三七號之自用小客
    車，丁○○明知其本身並無汽車駕駛執照不得駕駛汽車，竟仍於同年五月一日凌
    晨，無照駕駛前開行竊得來之贓車，沿台中市○○區○○路二段由甘肅路往西屯
    方向行駛。至同日凌晨三時許，途經台中市○○區○○路二段二００號康旺加油
    站前時，丁○○原應注意車輛行駛時，駕駛人應注意車前狀況，隨時採取必要之
    安全措施，而依當時情形，又無不能注意之情事，竟因近視未配戴眼鏡而疏於注
    意，未留意車前狀況即貿然行經上開路段，適同一時、地，有甲○○駕駛道路施
    工之工程用重機械車（俗稱小山貓），在該路段進行道路施工，丁○○因前開疏
    失，致閃避不及而追撞甲○○駕駛之工程用重機械車，致甲○○因而受有背部及
    胸部挫傷之傷害。詎丁○○知悉肇事後，竟因自己無照駕車，擔心為警查獲，另
    基於肇事逃逸之故意，未留在現場等待員警處理，即將行竊得來之贓車棄置於現
    場，自己徒步往康旺加油站後方逃逸，惟因其發生車禍後，自己頭部亦受重創，
    而在康旺加油站後方因傷重昏迷倒地，嗣經警據報後，在現場附近搜捕，而在康
    旺加油站後方當場逮捕已昏迷之丁○○，並在其衣服口袋內扣得遭變造之張福源
    汽車駕照乙張，始查知上情。
五、案經被害人甲○○訴由台中市警察局第四分局移送，及由台中縣警察局烏日分局
    報請台灣台中地方法院檢察署檢察官偵查起訴。
    理 　 由
一、訊據本案上訴人即被告丁○○（以下簡稱為被告）對伊確有於前開時間，以前開
    方法在台中縣烏日鄉鄉民代表會辦公室竊取前開財物之事實，以及伊確有於前開
    時、地，無照駕駛車牌號碼ＱＳ—三二三七號之自用小客車，並因前開過失肇事
    撞及告訴人甲○○，使其受傷，後又逃逸之事實，已於警、偵訊中，及於原審及
    本院審理時，均坦承不諱。且被告上開侵入台中縣烏日鄉代表會行竊之犯罪事實
    ，亦經該代表會約僱人員丙○○於警訊證述甚詳，復有現場照片六紙、內政部刑
    事警察局九十年五月十一日（九十）刑紋字第六一八三六號鑑驗書在附於偵卷可
    稽。另被告無照駕駛車號ＱＳ—三二三七號自用小客車肇事致告訴人甲○○受傷
    而逃逸等情，亦經告訴人甲○○指述甚詳，復有查獲員警孫麟祥出具之職務報告
    書、肇事現場簡圖各乙紙、照片四張、林新醫院診斷證明書三紙附在偵卷可憑，
    堪認被告上開部分之自白，均與事實相符。按汽車行駛時，駕駛人應注意車前狀
    況，隨時採取必要安全措施，此於道路交通安全規則第九十四條第三項定有明文
    。本案被告駕車自應注意遵守上述道路交通安全規定。又本件肇事時、地之天候
    、路況皆良好，被告當無不能注意之情事，詎其竟疏未注意車前狀況，致由後追
    撞告訴人甲○○，被告有應注意能注意而不注意之過失至為灼然。且被告之過失
    行為，與告訴人之受傷間，復有相當因果關係。事證明確，上開竊盜、過失傷害
    及肇事逃逸等犯行，均堪以認定。
二、至於被害人張福源所有車牌號碼為Ｙ二—二六三二號之自用小客車一輛及車內上
    開財物失竊部分，及被害人邱新緯所有車號ＱＳ—三二三七號自用小客車一輛失
    竊部分，以及被害人張福源之汽車駕駛執照遭人變造、慶豐商業銀行信用卡遭人
    盜刷部分，被告雖否認以上犯行係伊所為，並辯稱：張福源所有車牌號碼為Ｙ二
    —二六三二號之自用小客車，係綽號「大仔」之成年男子要伊丟棄，張福源之汽
    車駕駛執照，亦係綽號「大仔」之成年男子所變造，與伊無關，另邱新緯所有車
    牌號碼為ＱＳ—三二三七號之自用小客車，則係綽號「大仔」之成年男子交伊駕
    駛使用，非伊所竊取，伊亦未盜刷張福源之慶豐商業銀行信用卡等情。惟查：
（一）被害人張福源所有之汽車駕駛執照，確有遭人以換貼照片之方式予以變造，而
      被換貼之照片即係被告之照片，此有上開汽車駕駛執照一枚扣案可資佐證（見
      偵查卷宗第二六頁）。上開變造之汽車駕駛執照，並係於前開時、地，經警從
      被告（當時已陷昏迷）之衣服口袋內搜出，此情亦為被告所是認。而就此枚汽
      車駕駛執照之來源，被告於偵、審期間，或辯稱係「阿亮」交付，或辯稱係「
      大仔」交付；就取得此枚汽車駕駛執照之代價，或供稱未支付代價，或供稱支
      付二萬元；另就取得此枚汽車駕駛執照之地點，或供稱係在豐原市某撞球店，
      或供稱係在台中市台中公園，所辯前後不一，顯難信為真實。上開變造之汽車
      駕駛執照，既係在被告之衣服口袋之內被警搜出，且其變造之方法僅係換貼照
      片，手法簡陋，顯無假手他人變造之必要，再參酌被害人張福源所有車牌號碼
      為Ｙ二—二六三二號之自用小客車一輛及車內上開財物，應係被告所竊取等情
      （此部分詳如後述），被告辯稱：被害人張福源所有之汽車駕駛執照並非伊所
      變造云云，顯難令人採信。雖因被告不願供承此部分犯行，致無法認定被告變
      造被害人張福源所有汽車駕駛執照之時間、與地點，惟上開汽車駕駛執照應係
      被告於前開時間竊得之後，因其本身並未考領取得汽車駕駛執照，且其亦有竊
      盜案件亟待執行，為逃避警察攔查，而另行起意所變造無疑。其變造上開汽車
      駕駛執照之行為，除足以生損害於張福源之外，並足以生損害於公路監理機關
      對汽車駕駛執照管理之正確性。事證明確，被告此部分之犯行堪以認定。
（二）又本案被害人張福源遭竊之上開慶豐商業銀行信用卡，曾於九十年四月二十五
      日晚上，被持往前開「今群藝術禮品店」盜刷等情，亦經被害人張福源指述甚
      詳，核與證人林裕錡證述情節相符，且有信用卡簽帳單（一式二聯）在卷可憑
      。雖因上開簽帳單上「張福源」之簽名筆跡有做作之虞，而無從鑑定此是否係
      被告之筆跡（見偵查卷宗第一五六頁內政部警政署刑事警察局覆函），惟上開
      盜刷信用卡之人係被告一節，除經證人林裕錡於偵查中到庭指認無誤（見偵查
      卷宗第一五○頁）之外，被告於檢察官偵結起訴之前，最後一次訊問之時，亦
      已坦承此部分犯行（見偵查卷宗第一六三頁）。嗣後改稱無此犯行，尚不足採
      信。被告明知其非被害人張福源，竟持其向被害人張福源行竊而來之上開慶豐
      商業銀行信用卡，前往「今群藝術禮品店」購買價值二千七百元之禮品，並在
      信用卡簽帳單上偽造「張福源」之簽名署名共二枚，據以偽造張福源以信用卡
      購買上開物品之簽帳單私文書（一式二聯）完成，並持以行使，而將商店存根
      聯交予「今群藝術禮品店」之負責人林裕錡，使林裕錡陷於錯誤，誤以為係張
      福源本人而允其刷卡消費，就被告上開所為，其有行使偽造私文書以詐取財物
      之不法犯意與行為，事證甚為明確。其行使偽造私文書之行為，並足生損害於
      張福源、林裕錡及慶豐商業銀行對於信用卡交易作業之正確性。被告此部分之
      犯行亦堪認定。
（三）再本案被告雖否認伊有前開竊取被害人張福源所有車牌號碼為Ｙ二—二六三二
    號之自用小客車一輛及車內上開財物之事實，惟被害人張福源所有車牌號碼為
      Ｙ二—二六三二號之自用小客車一輛，於九十年四月二十五日下午六時十五分
      許，在台中市○○區○○路與永春北路口嶺東天下大樓之前遭人竊取之後，係
      被告將之駛往台中縣太平市○○路○段五十五巷二十五號旁邊空地丟棄，此係
      被告於本院所供承之事實（見本院卷宗第五四頁）。雖辯稱：此係綽號「大仔
      」之男子叫伊駛往丟棄，惟被告非但於警、偵訊中，及於原審法院訊問時，從
      未為此供述，即於本院為此供述時，亦未能具體供述綽號「大仔」之男子係何
      人。況被害人張福源所有放在上開汽車內之汽車駕駛執照，係於前開時間被警
      在被告衣服口袋之內搜出，此係被告所是認之事實。又被害人張福源所有放在
      上開汽車內之慶豐商業銀行信用卡，於九十年四月二十五日下午六時十五分在
      上開地點失竊之後，於同日晚上，即遭被告持往前開「今群藝術禮品店」盜刷
      ，上情亦經本院認定如上所述。參酌上情，被告辯稱被害人張福源所有上開自
      用小客車一輛及車內上開財物，非伊所竊云云，尚難信為真正。復據被害人張
      福源指述甚詳，並有車輛車牌失竊作業新增車輛認可資料、車輛協尋通報單、
      車輛尋獲電腦輸入單、贓物領回保管書各乙紙及扣案變造之汽車駕照一枚附卷
      可稽，事證明確，被告有於前開時、地，以不詳方式竊取被害人張福源所有車
      牌號碼為Ｙ二—二六三二號之自用小客車一輛，及張福源所有置於車上之行照
      、身分證、汽、機車駕照、健保卡、慶豐商業銀行信用卡、台新商業銀行信用
      卡、中國信託商業銀行信用卡各乙枚、郵局、合作金庫、第一商業銀行存摺各
      乙本等物，其犯行亦堪認定。
（四）另本案被告係於九十年五月一日凌晨三時許，無照駕駛被害人邱新緯所失竊車
      號ＱＳ—三二三七號自用小客車，在台中市○○區○○路二段二００號之康旺
      加油站前撞及被害人甲○○，此係被告於偵、審中均坦白承認之事實。而被害
      人邱新緯所有上開自用小客車，係於九十年四月三十日上午十時許，在台中市
      北屯區○○路台電廠旁失竊，亦據被害人邱新緯指述明確。被告先於警、偵訊
      中，及於原審法院訊問時，辯稱：贓車來自綽號「阿亮」之男子或陳友亮，非
      其竊取云云，繼於本院改稱：贓車來自綽號「大仔」之男子等語，所辯先後不
      一，已難採信。且被告並無法供述「大仔」之真正姓名與年籍、住所等資料。
      另經公訴人質之被告陳友亮年籍，被告亦無法交代，而被告既辯稱係向陳友亮
      借車，陳友亮並允諾借車，顯見彼等關係匪淺，且被告既辯稱係借車，則借車
      完後，必與陳友亮另行約定還車時間地點，惟被告卻無法提供陳友亮之任何資
      料供調查，此實不符常情。雖被告辯稱其曾於九十年四月三十日（被告於偵訊
      時誤記為九十年四月二十九日）借車當天，以0000000000號電話與
      陳友亮使用之0000000000號電話聯絡云云，惟000000000
      0號電話使用人係許文亮，而許文亮並不認識被告等情，此經證人許文亮於偵
      查中到庭證述甚詳，且有遠傳電信股份有限公司（下稱遠傳公司）行動電話基
      本資料查詢乙紙在偵卷可稽，再經公訴人向遠傳公司調閱000000000
      0號電話於九十年四月二十九日至五月一日之雙向通聯記錄，亦均無被告所稱
      之0000000000號電話與之通話之記錄，此有遠傳公司函附之電話通
      聯乙份在偵卷可參，足見被告辯稱之綽號「阿亮」之人，顯屬虛構，不足採信
      。被告既無法交待上開車輛之來源，且被害人邱新緯所有上開車輛於九十年四
      月三十日上午十時失竊之後，被告即於九十年五月一日凌晨三時許無照駕駛上
      開車輛肇事，謂此車並非被告竊取，誰能相信？復有車輛竊盜車牌失竊作業查
      詢車輛認可資料、贓物領回保管書各乙紙附卷可稽，事證明確，本案被告此部
      分之犯行亦至堪認定。
三、核被告上開所為，（一）就其竊盜部分，係犯刑法第三百二十一條第一項第二款
    、第三款之加重竊盜罪、第三百二十條第一項之竊盜罪。被告先後多次竊盜之犯
    行，其犯罪時間緊接，且觸犯構成要件相同之罪名，顯係基於概括之犯意反覆而
    為，應依連續犯之規定論以上開加重竊盜一罪，並加重其刑。（二）就被告變造
    被害人張福源之汽車駕駛執照部分，係犯刑法第二百十二條之變造特種文書罪。
    （三）就被告持被害人張福源之上開慶豐商業銀行信用卡，前往「今群藝術禮品
    店」盜刷，購買商品部分，係犯刑法第二百十六條、第二百十條之行使偽造私文
    書罪、及同法第三百三十九條第一項之詐欺取財罪。至於被告在信用卡簽帳單上
    偽造簽名署名之行為，係偽造私文書之部分行為，已被偽造私文書之行為所吸收
    ，而不另論罪。被告偽造私文書之後復持以行使，其偽造私文書之低度行為亦被
    行使偽造私文書之高度行為所吸收，亦不另論罪。又被告上開行使偽造私文書之
    行為，及詐欺取財之犯行，其間有方法結果之牽連關係，應依刑法第五十五條牽
    連犯之規定，從一重依行使偽造私文書罪處斷。（四）就被告駕車肇事致被害人
    甲○○受傷部分，係犯刑法第二百八十四條第一項前段之過失傷害罪。被告無駕
    駛執照駕駛汽車，因而肇事致人受傷，依法應負刑事責任，此部分應依道路交通
    管理處罰條例第八十六條第一項之規定加重其刑。（五）就被告駕車肇事致被害
    人甲○○受傷部分，而再駕車逃逸部分，係犯刑法第第一百八十五條之四之肇事
    逃逸罪。（六）又就被告上開變造特種文書罪、及行使偽造私文書罪部分，依據
    本案卷證，難認被告於下手行竊被害人張福源之汽車之前，即預知上開車輛上放
    有被害人張福源之汽車駕駛執照、及慶豐商業銀行信用卡，並以嗣後將持以變造
    汽車駕駛執照、及盜刷慶豐商業銀行信用卡之犯意，而下手竊取上開物品。此部
    分應係嗣後另行起意所犯，難認其間有牽連犯之關係。公訴人為此指述，尚有未
    洽。是被告所犯上開五罪，其犯意各別，犯罪構成要件不同，應予分論併罰。（
    七）又本案被告曾於八十七年間，因犯竊盜罪，經台灣台中地方法院判處有期徒
    刑一年確定，於八十八年六月三日執行完畢，此有台灣台中地方法院檢察署被告
    前科查註紀錄表、及本院被告全國前案紀錄表在卷可稽，被告於受此有期徒刑之
    執行完畢後，五年之內再犯有期徒刑以上之上開各罪，均為累犯，均應依法加重
    （或遞加）其刑。（八）扣案之信用卡簽帳單商店存根聯及顧客存根聯（未扣案
    、不能證明已滅失），其上偽造之張福源簽名署押各一枚（共二枚），應依刑法
    第二百十九條之規定宣告沒收。另被告變造張福來駕駛執照證件上之照片，為供
    犯罪所用之物且為被告所有，併依刑法第三十八條第一項第二款之規定宣告沒收
    。至被告所用以竊盜之工具一字型螺絲起子一支，業經被告陳明業已丟棄，復未
    扣案，當已滅失，為免執行困難，爰不為沒收之諭知。
四、原審判決就被告竊盜（含原審判決認定有牽連犯關係之變造特種文書罪、及行使
    偽造私文書等罪）等部分，予以論罪科刑，固非無見，惟就被告所犯上開竊盜、
    變造特種文書罪、及行使偽造私文書等罪，應予分論併罰，原審判決誤認其間有
    牽連犯之關係，僅論以加重竊盜一罪，以上尚有未洽。是本案被告就上開部分上
    訴否認犯罪雖無理由，但原審判決就此部分既有上開可議之處，即屬無可維持，
    自應由本院將原審判決關於此部分及定應執行刑部分，均予撤銷改判。爰審酌被
    告之素行、犯罪之手段、犯罪所生之危害、及其犯罪後之態度等一切犯罪情狀，
    就其所犯連續毀越門扇、攜帶凶器竊盜之犯行，及變造特種文書之犯行，以及行
    使偽造私文書之犯行，各量處其刑如主文所示。至於被告所犯之過失傷害罪、及
    駕駛動力交通工具肇事致人受傷而逃逸罪部分，原審判決以被告此部分之犯罪事
    證已甚明確，犯行已堪認定，乃審酌被告之素行、犯罪所生危害、及其犯罪後雖
    坦承犯行，但尚未賠償被害人甲○○等一切犯罪情狀，並依據刑事訴訟法第二百
    九十九條第一項前段，刑法第二百八十四條第一項前段、第一百八十五條之四、
    第四十七條、道路交通管理處罰條例第八十六條第一項，罰金罰鍰提高標準條例
    第一條前段等規定，就被告所犯之過失傷害罪部分，量處有期徒刑五月，另就被
    告駕駛動力交通工具肇事致人受傷而逃逸罪部分，量處有期徒刑八月，其認事用
    法均無不合，量刑亦屬妥適。被告就此部分，上訴指謫原審判決量刑過重，其上
    訴為無理由，應予駁回。就上開上訴駁回部分，及本院撤銷改判部分，本院仍依
    法定其應執行刑為有期徒刑二年六月。黏貼在張福來汽車駕駛執照上之被告照片
    一張、及在附表所示簽帳單上所偽造之「張福來」簽名署押二枚，均依法宣告沒
    收。
五、據上論斷，應依刑事訴訟法第三百六十八條、第三百六十九條第一項前段、第三
    百六十四條、第二百九十九條第一項前段、刑法第五十六條、第三百二十一條第
    一項第二、三款、第二百十二條、第二百十六條、第二百十條、第三百三十九條
    第一項、第五十五條、第四十七條、第二百十九條、第三十八條第一項第二款、
    罰金罰鍰提高標準條例第一條前段，判決如主文。
本案經檢察官乙○○到庭執行職務。
中      華      民      國　  　九十一   年       九      月    二十五  日
                            　　臺灣高等法院臺中分院刑事第三庭
                                      審判長法　官  陳  朱  貴
                                            法　官  胡　忠　文
                                            法　官　廖　柏　基
右正本證明與原本無異。
行使偽造私文書部分，及駕駛動力交通工具肇事，致人受傷而逃逸部分，得上訴。
其餘不得上訴。
如不服本判決應於收受送達後十日內向本院提出上訴書狀，其未敘述上訴之理由者並
得於提起上訴後十日內向本院補提理由書（均須按他造當事人之人數附繕本）。
                                            書記官  詹　錫　朋
中      華      民      國　  　九十一   年       九      月    二十六  日
附錄論罪科刑法條
刑法第三百二十一條第一項第二款、第三款：
犯竊盜罪而有左列情形之一者，處六月以上、五年以下有期徒刑：
二  毀越門扇、牆垣或其他安全設備而犯之者。
三  攜帶兇器而犯之者。
刑法第二百十二條：
偽造、變造護照、旅券、免許證、特許證及關於品行、能力服務或其他相類之證書、
介紹書，足以生損害於公眾或他人者，處一年以下有期徒刑、拘役或三百元以下罰金
。
刑法第二百十六條：
行使第二百十條至第二百十五條之文書者，依偽造、變造文書或登載不實事項或使登
載不實事項之規定處斷。
刑法第二百十條：
偽造、變造私文書，足以生損害於公眾或他人者，處五年以下有期徒刑。
刑法第二百八十四條第一項前段：
因過失傷害人者，處六月以下有期徒刑、拘役或五百元以下罰金，致重傷者，處一年
以下有期徒刑、拘役或五百元以下罰金。
刑法第一百八十五條之四：
駕駛動力交通工具肇事，致人死傷而逃逸者，處六月以上五年以下有期徒刑。
附表：
  一、銀行卡號：慶豐商業銀行卡號0000000000000000號信用卡、
      偽造日期：九十年四月二十五日、偽造金額：新台幣二千七百元、偽造署押：
      「張福源」、數量：商店存根聯（已扣案）及顧客存根聯（未扣案）各一枚。
      （持向今群藝術禮品店行使）
                                                                        Ｉ
